---
title: "TidyTuesday_CRAN"
output: github_document
---






```{r setup, include=FALSE}
knitr::opts_chunk$set(echo = TRUE)
library(pacman)
p_load(tidyverse, tidytuesdayR, showtext, ggtext, skimr, lubridate, ggrepel)

```

Esta semana, analizaremos la base de datos R vignettes. Los datos provienen de Robert Flight.

```{r}
tuesdata <- tidytuesdayR::tt_load(2022, week = 11)
bioc <- tuesdata$bioc
cran<- tuesdata$cran

```
Primero, sacaremos una gráfica de barras con los 10 paquetes con más viñetas en general según RmarkDown. Filtrando datos y haciendo una suma acumulada de las viñetas.

```{r}
library(tidyverse)
tabla1<-cran %>%
  group_by(package) %>%
  summarize(rmd=sum(na.omit(rmd)))
  
#Organizar el TOP 20 de viñetas
Top<-tabla1[order(tabla1$rmd,decreasing = TRUE),]

#Definiendo el ranking
Top_10<-Top %>%
  filter(rmd>237) %>%
  mutate(ranking = row_number()) %>%

  
  # label text
  mutate(etiqueta = str_glue(
    'Ranking: {ranking}\nPaqueteria: {package}\nRmd acumulado: {rmd}'
  ))


font_add_google(family='Goldman', 'Goldman')                              
font_add_google(family='Meera Inimai', 'Meera Inimai')                    
font_add_google(family='Saira Semi Condensed', 'Saira Semi Condensed')    
showtext_auto(enable = TRUE) 


Top_10 %>% 
  
  ggplot(aes(x =  rmd,  y = package)) +
  
  # geometries
  geom_segment(aes(xend = 0, yend = package),  
               size = 2,
               color = 'violet') + 
  
  geom_point(size = 4,
             color = '#DCDCDC') + 
  
  geom_label_repel(aes(label = etiqueta),
                   fontface = 'bold.italic', 
                   box.padding = 0.1,
                   label.padding = 0.3,
                   fill="black", 
                   color ="white",
                   direction = 'both',
                   hjust = 1,
                   size = 2.4,
  ) +
  
  # scales
  scale_x_continuous(limits = c(0, 700)) + 
  scale_y_discrete() +
  
  # labs
  labs(
    title = ' TOP 10 CRAN Paquetes con más Vignettes según RMD',
    subtitle = "Paquetería de 2014 a 2021",
    caption = paste0(
      "TidyTuesday: Semana 11 • Data: Robert Flight GitHub •Ariel Coto, Visualización inspirada de: Steven Ponce"),
    x = '',
    y = '' ) +
  
  # theme
  theme_minimal(base_family = "Meera Inimai") +
  
  theme(
    plot.title.position = "plot",
    axis.text   = element_blank(),
    panel.grid  = element_blank(),
    plot.background = element_rect(fill = "black", color = "white"),
    panel.background = element_rect(fill = "black", color = "#ffdcd0"),
    
    plot.margin = margin(t = 15, r = 0, b = 10, l = 10),
    
    plot.title = element_text(
      family = 'Goldman',
      color = "white",
      face = "bold",
      size = 50,  
      margin = margin(t = 10)),
    
    plot.subtitle = element_text(
      family = 'Goldman',
      color = "#F8F8FF",
      size = 32,  
      margin = margin(t = 5, b = 10)),
    
    plot.caption = element_text(
      color = "#8a8b91",
      family = 'Saira Semi Condensed',
      size = 12,
      hjust = .5,
      margin = margin(t = 10, b = 10)))









```





Ahora, modificaremos la variable DATE de cran para que ya no sean strings. y analizaremos los lanzamientos y las actualizaciones de las paqueterias a través de los años

```{r}


cran$data_time<-as.Date(cran$date) 

#Podemos gráficar por tiempo y el numero  de paquetes en el mismo año para observar el crecimiento de
#las actualizaciones... o de nuevos paquetes..

#Entonces ennumeramos los paquetes pero primero debo quitar los NA

datos_limpios<-cran %>% drop_na(data_time)



#Entonces teniendo los datos limpios vamos a ordenarlos de forma ascendente y vamos
#a eliminar la columna "date" que son de caracteres...
datos_limpios_asc<-datos_limpios[order(datos_limpios$data_time,decreasing = FALSE),] %>%
  select(-date) %>%
  rename(date=data_time)%>%
  mutate(acumulado=row_number())
  

datos_limpios_asc %>% 
  
  ggplot(aes(x =  date,  y = acumulado)) +
  

  geom_line()+

  
  # scales
 
  # labs
  labs(
    title = ' Lanzamiento y actualizaciones de paqueterías. Histórico',
    subtitle = "de 1987 a 2021",
    caption = paste0(
      "TidyTuesday: Semana 11 • Data: Robert Flight GitHub •Ariel Coto Tapia"),
    x = '',
    y = '' ) +
  
  # theme
  theme_minimal(base_family = "Meera Inimai") 
  
 



```
























